【裁判字號】    92,易緝,13
【裁判日期】    920829
【裁判案由】    竊盜
【裁判全文】
臺灣基隆地方法院刑事判決                          九十二年度易緝字第一三號
    公  訴  人  臺灣基隆地方法院檢察署檢察官
    被      告  甲○○
右列被告因竊盜案件，經檢察官聲請以簡易判決處刑（九十一年度偵字第四二一七號
），本院認為不宜，改依通常程序審理，並判決如左：
    主      文
甲○○攜帶兇器竊盜，累犯，處有期徒刑肆月，如易科罰金，以參佰元折算壹日。
    事      實
一、甲○○前曾因侵占案件，經臺灣板橋地方法院於民國八十九年四月二十日，以八
    十九年度易字第二五三號判處有期徒刑七月，於九十年七月十六日入監執行，九
    十一年二月十三日縮刑期滿執行完畢。乃甲○○仍不知惕勵己行，自九十一年八
    月二十六日起至九十一年九月三日止之其中某日中午，見乙○○所有之ＥＩ─四
    三０七號自用小客車停放在基隆市○○○路之某巷道內，竟因自己所有之ＰＣ─
    一一九五號自用小客車之使用牌照業經監理機關註銷在案，而萌生不法所有之意
    圖，並進而趁四下無人之機會，持其自備且客觀上足以致人死傷之螺絲起子、活
    動扳手各一支，拆卸懸掛在ＥＩ─四三０七號自小客車上，由乙○○所持有之前
    後車牌二面；得手後，將之改掛在自己所有之上開ＰＣ─一一九五號（車牌業經
    註銷）自用小客車前後，以供己駕駛車輛行駛道路之用；至前揭螺絲起子及活動
    扳手則業經其隨手棄置在不詳處所。嗣甲○○駕駛上開改掛ＥＩ─四三０七號車
    牌之ＰＣ─一一九五號（車牌業經註銷）自小客車，於九十一年十一月五日中午
    十一時四十分許，行經國道三號公路南下車道七十二公里處時，因其車牌號碼與
    車籍資料明顯不符，而為警當場查獲。
二、案經內政部警政署國道公路警察局第六警察隊報請臺灣基隆地方法院檢察署檢察
    官偵查後，聲請本院以簡易判決處刑，本院認為不宜，改依通常程序進行審理。
    理      由
一、右揭事實業據被告甲○○於本院調查、審理時坦承不諱，核與被害人乙○○指述
    之情節相符，且有ＥＩ─四三０七號車牌照片乙幀、贓物認領保管收據及車牌失
    竊資料查詢表各乙紙在卷可憑；參酌目前市售之車輛，其車牌懸掛之方式，概係
    藉由螺絲鋼釘固著車體，由此懸掛方式以觀，被告倘非藉由螺絲起子或活動扳手
，勢難將固著於被害人上開車輛上之ＥＩ─四三０七號車牌自該車體上拆卸而下
    ，從而，本院因認被告自白稱：係以自備之螺絲起子及活動扳手拆卸上開車牌等
    語，與事實相符，可以採信。綜上所陳，本件事證明確，被告攜帶螺絲起子、活
    動扳手竊盜之犯行，洵堪認定。
二、按刑法第三百二十一條第一項第三款之攜帶兇器竊盜罪，係以行為人攜帶兇器為
    其加重要件，此所謂兇器，其種類並無限制，凡客觀上足以對人之生命、身體、
    安全構成威脅，具有危險性之兇器均屬之，且祇須行竊時攜帶此種具危險性之兇
    器為已足，並不以攜帶之初有行兇之意圖為必要（最高法院七十九年臺上字第五
    二五三號判例可資參照）。查被告行竊時所攜之螺絲起子及活動扳手，客觀上對
    人之生命、身體安全均足以構成威脅，為刑法第三百二十一條第一項第三款之兇
    器無訛。核被告所為，係犯刑法第三百二十一條第一項第三款之攜帶兇器竊盜罪
    。又被告曾有如事實欄所載之犯罪科刑及刑之執行情形，此有卷附之臺灣高等法
    院被告全國前案紀錄表可憑，其於有期徒刑執行完畢後，五年以內再犯本件最重
    本刑有期徒刑以上之罪，為累犯，應依刑法第四十七條之規定，加重其刑。末按
    ，犯罪情狀可憫恕者，得酌量減輕其刑，刑法第五十九條定有明文。而本條所謂
    之「情狀」，係指法官量刑時所應考量之各種情狀而言。在審酌個案時遇有情輕
    法重之情形下，裁判時本即得適用刑法第五十九條之規定，以酌量減輕其刑，此
    業經司法院大法官會議以釋字第二六三號解釋闡釋在案；又適用刑法第五十九條
    酌量減輕其刑時，並不排除刑法第五十七條所列舉十款事由之審酌（最高法院七
    十年五月十六日七十年度第六次刑事庭長會議決議可資參照）。本案被告攜帶兇
    器竊取他人持有支配之車牌之目的，係為將之懸掛在自己業經監理機關註銷車牌
    之自小客車上，以繼續駕駛車輛在行駛道路（詳如前述），核其所做所為，對他
    人之財產支配力，雖確實有所侵害，然衡酌被告行為之動機及被告行為所造成之
    危害尚非重大，本院因認宣告法定最低刑度之刑即有期徒刑六月，猶嫌過重，爰
    依職權適用刑法第五十九條而予遞減輕其刑，並先加後減之。爰審酌被告犯罪之
    動機、目的、手段、所生危害及其犯後態度等一切情狀，量處如主文所示之刑，
    併諭知易科罰金之折算標準。至前揭螺絲起子及活動扳手各乙支，固係被告所有
    供本件犯罪所用之物，惟其業經被告隨手棄置他處，已經滅失，而未據扣案，爰
    不就此另為沒收之諭知，併此說明。
三、公訴人雖聲請本院以簡易判決處刑，然本件被告所犯之罪，因係最輕本刑有期徒
    刑六月以上之罪，被告復查有前述科刑執行之累犯情節，而顯有刑事訴訟法第四
    百五十一條之一第四項但書不宜以簡易判決處刑之事由，從而，公訴人向本院聲
    請以簡易判決處刑，即有未洽，爰職權改依通常程序進行審理，附此敘明。
據上論斷，應依刑事訴訟法第四百五十二條、第二百九十九條第一項前段，第三百二
十一條第一項第三款、第四十七條、第五十九條、第四十一條第一項前段，罰金罰鍰
提高標準條例第二條，判決如主文。
本案經檢察官張長樹到庭執行職務。
中      華      民      國      九十二      年      八      月  二十九  日
                                臺灣基隆地方法院刑事第三庭
                                    審判長  法  官  林火炎
                                            法  官  何怡穎
                                            法  官  王慧惠
右正本證明與原本無異。
對於本件判決如有不服，應於收受送達後十日內，向本院提出上訴書狀，上訴於臺灣
高等法院，並按他造當事人之人數附具繕本。
                                            書記官  吳麗雲
中      華      民      國      九十二      年      九      月    三    日


司法院資訊處製作；財團法人民間司法改革基金會備份。
